# 陈版主，关于期中将长投划转出去以后，年末合并报表层面资本公积的问题

提问人：yangwwsnow 时间：2020-03-29 08:05:17
A、B公司属于同一控制下企业，年中将A公司所属的 6 家控股公司无偿划转到B公司，A公司按账面投资成本核减长投，同时减少资本公积。那么，期初数在合并报表层面含有已经划转 6 家公司享有的权益，年末合并报表层面如何处理，特别是资本公积部分？多谢陈版主了

回答人：chenyiwei
合并报表层面，是按照该 6 家子公司于划转日的归母账面净资产份额冲减资本公积，也就是持有该 6 家子公司期间的累计损益份额仍保留在留存收益中，单减少了资本公积。这与个别报表层面以长期股权投资账面价值依次冲减资本公积、盈余公积和未分配利润不同。